臺灣臺中地方法院行政訴訟判決
110年度交字第421號
原      告  周行正  
被      告  臺中市交通事件裁決處
                      設臺中市○○區○○○路00號
代  表  人  黃士哲    住同上
訴訟代理人  黃曉妍律師
上列當事人間交通裁決事件，原告不服被告民國110年9月30日中
市裁字第68-GDH940152號裁決書，提起行政訴訟，本院判決如下
：
    主  文
原告之訴駁回。
訴訟費用新臺幣參佰元由原告負擔。
    事實及理由
一、程序事項：按行政訴訟法第237條之7規定，交通裁決事件之
    裁判，得不經言詞辯論為之。本件屬交通裁決事件，依兩造
    所述各節及卷內資料其事證已臻明確，本院認無經言詞辯論
    之必要，爰不經言詞辯論而為判決。
二、事實概要：
　　原告所有號牌887-QFZ號普通輕型機車(下稱系爭車輛），於
    民國110年8月29日15時16分許，行經臺中市○○區○○路○段000
    號前(往南投方向)，因「汽車駕駛人行車速度，超過規定之
    最高時速逾20公里至40公里以內」之違規行為，經臺中市政
    府警察局太平分局（下稱舉發機關）員警認定該車違反道路
    交通管理處罰條例第40條之規定，逕行對車主即原告掣開第
    GDH940152號舉發違反道路交通管理事件通知單。原告未於
    到案期限檢具事證及應歸責人相關資料，向被告告知應歸責
    人，被告即依道路交通管理處罰條例第85條第4項規定，推
    定原告有過失，並依道路交通管理處罰條例第85條第1項後
    段「仍依本條例各該違反條款規定處罰」之規定，續於110
    年9月30日以中市裁字第68-GDH940152號裁決書（下稱原處
    分），依道路交通管理處罰條例第40條及「違反道路交通管
    理事件統一裁罰基準表」之規定，按期限內到案之基準，裁
    處原告第1階段罰鍰新臺幣（下同）1,400元。被告重新審查
    後，發現裁決書漏未記違規點數1點，考量對原告有利之原
    則，乃維持原處分。
三、原告主張略以：
　　系爭車輛車齡老舊且為輕型電動機車，平時在路上極速都未
    曾超過40公里，被告所為處分顯有錯誤等語。並聲明：原處
    分撤銷。
四、被告答辯則以：
    從舉發機關提供之採證照片顯示，系爭車輛以時速竟高達69
    公里之速度行駛，超速29公里，自應受罰。原告並未提出相
    關證據證明測速器有何故障情事，被告自難逕為對原告有利
    之認定等語。並聲明：原告之訴駁回。
五、本院之判斷：
(一)按「汽車駕駛人，行車速度，超過規定之最高時速，或低於
    規定之最低時速，除有第43條第1項第2款情形外，處新臺幣
    1千2百元以上2千4百元以下罰鍰。」、「汽車駕駛人有下列
    各款所列條款之一者，除依原條款處罰鍰外，並予記點：一
    、有……第40條……情形之一者，各記違規點數1點。」道路交
    通管理處罰條例第40條、第63條第1項第1款定有明文。又依
    違反道路交通管理事件統一裁罰基準表之規定，機車駕駛人
    行車速度，超過規定之最高時速逾20公里至40公里以內，期
    限內繳納罰鍰或到案聽候裁決者，統一裁罰基準1,400元。
(二)依本件超速違規之測速採證相片（見本院卷第53頁）所示，
    日期：0000-00-00 、時間：15：16：01、證號：M0GA00000
    00A、案號：07883A、方向：車尾、地點：臺中市○○區○○路○
    段000號往南投方向、速限：40Km/h、主機：RS-1215、車速
    ：69Km/h，且經檢視受測車輛即系爭車輛（車牌號碼為000-
    000號）無誤，又本件舉發超速違規之雷達測速儀（廠牌為
    雷昇科技有限公司、型號：㈠主機：RS-V3、器號：㈠主機：R
    S-1215、檢定合格單號碼為M0GA0000000A）業於109年12月2
    日檢定合格，有效期限至110年12月31日止。上開資料與測
    速採證相片所示：「證號：M0GA0000000A、主機編號：RS-1
    215」互核相符，有經濟部標準檢驗局委託財團法人台灣商
    品檢測驗證中心核發雷達測速儀檢定合格證書（見本院卷第
    65頁）在卷可按。而雷達測速儀器已列為法定度量衡器之測
    速設備裝置，衡諸度量衡法第5條、度量衡器檢定檢查辦法
    第3條第1項第6款及第17條第1項之規定，與大眾有關之公務
    檢測儀器，既經由國家專責機關檢定合格後加以使用，自能
    昭得公信，是於本件舉發違規時（即110年8月29日），舉發
    機關所用之雷達測速儀尚在檢定合格有效期限內，其準確性
    及正確性應值信賴，故於上開時、地為此雷達測速儀器測得
    系爭車輛之行車速度為69km/hr之證據資料，當無違誤。況
    原告僅稱其系爭車輛為電動車且車齡老舊，極速不可能到69
    km/hr，而原告並未針對系爭車輛當時時速無法到達69km/hr
    之事實提出舉證，尚非可採。
(三)依上開說明可知，舉發機關已提出當時系爭車輛違規之證明
    ，經本院審酌舉發機關提出之事證應無違誤，原告所有系爭
    車輛確實於上開時、地違規超速，自已構成道路交通管理處
    罰條例第40條之違規。原處分應無違誤。
六、本件事證已臻明確，兩造其餘主張及陳述，經核於判決結果
    不生影響，爰不逐一論列，附此敘明。
七、本件第一審裁判費為300元，應由原告負擔，爰確定第一審
    訴訟費用額如主文第2項所示。
據上論結，本件原告之訴為無理由，依行政訴訟法第237條之7、
第98條第1項前段、第237條之8第1項，判決如主文。
中　　華　　民　　國　 111　　年　　3　　月　　30　　日
　　　　　　　　　行政訴訟庭　法　官   吳俊螢
上為正本係照原本作成。
如不服本判決，應於送達後20日內，向本院提出上訴狀，其未表
明上訴理由者，應於提出上訴後20日內向本院補提理由書（均須
按他造人數附繕本）。上訴理由應表明關於原判決所違背之法令
及其具體內容，或依訴訟資料可認為原判決有違背法令之具體事
實。
中　　華　　民　　國　　111 　年　　3 　　月　　30　　日
                              書記官　 王素珍